【裁判字號】    89,易,1428
【裁判日期】    890531
【裁判案由】    竊盜
【裁判全文】
台灣台中地方法院刑事判決                        八十九年度易字第一四二八號
    公  訴  人  臺灣臺中地方法院檢察署檢察官
    被      告  丙○○
右列被告因竊盜案件，經檢察官提起公訴（八十九年度偵字第四八三五號），本院判
決如左：
    主    文
丙○○攜帶兇器竊盜，累犯，處有期徒刑壹年肆月；又攜帶兇器竊盜，累犯，處有期
徒刑捌月，螺絲起子壹支沒收。應執行有期徒刑壹年拾月，螺絲起子壹支沒收。
    事    實
一、丙○○前曾於民國（下同）六十八年間因竊盜案件，經判處有期徒刑三月；六十
    九年間因詐欺案件，經判處有期徒刑六月；七十年間因偽造有價證券、偽造文書
    、詐欺案件，經分別判處有期徒刑四年、五月、二年六月，經分別定執行刑，於
    七十八年二月二十一日執行完畢；復於七十八年八月十七日因竊盜罪，經臺灣高
    等法院台南分院判處有期徒刑十月，於七十八年十一月二十三日經最高法院判決
    上訴駁回而告確定，於七十八年十二月二十九日送監執行，於七十九年二月十三
    日執行完畢；復於七十九年七月十七日因竊盜案件，經臺灣高等法院高雄分院判
    處有期徒刑七月，於七十九年八月十二日判決確定，於七十九年十月二十九日執
    行完畢；復於八十二年間因槍砲彈藥刀械管制條例案件，經判處有期徒刑六月，
    如易罰金，以三十元折算一日，於八十二年八月十八日經臺灣高等法院台中分院
    判決上訴駁回而告確定，於八十二年九月二十九日准予易科罰金執行完畢。復於
    八十四年七月二十四日因竊盜、妨害自由案件，經臺灣板橋地方法院分別判處有
    期徒刑一年、十月，定執行刑為有期徒刑一年八月，於八十四年九月四日判決確
    定，於八十四年九月十一日送監執行；復於八十四年十月二十日因違反麻醉藥品
    管理條例案件，經臺灣台北地方法院判處有期徒刑五月，如易科罰金，以三百元
    折算一日，於八十四年十一月二十八日判決確定，於八十四年十二月二十七日接
    續執行，經就上開二案件，定其應執行刑為有期徒刑二年，於八十六年六月四日
    執行完畢。詎仍不知悔改，基於意圖為自己不法之所有之犯意，於八十八年四月
    中旬某日，攜帶其所有客觀上足供行兇之螺絲起子一支，在台中市○○路○段台
    灣日報社前，撬開甲○○所有停放在該處之自小客車門栓後，進入車內竊取甲○
    ○所有之寶石專用顯微鏡一台、二色鏡二支、分光儀一個、寶石鑷子二十八支、
    寶石夾子十一支、寶石放大鏡六個、鑽石比色儀一組（價值共約十二萬元），得
    手後，將上開物品帶回台中市○區○○街十八號二樓住處藏放。丙○○又另行起
    意，基於意圖為自己不法所有之犯意，於八十九年一月一日下午三時許，攜帶其
    所有客觀上足供行兇之另一支螺絲起子，在台中市○○路與大智路口，撬開警員
    乙○○所有停放在該處之車牌號碼ＱＢ─九五六０號自小客車門栓後，進入車內
    竊取乙○○所有之茶葉一罐、休閒鞋一雙（價值共約三千元），得手後，將茶葉
    一罐、休閒鞋一雙放在其所駕駛之車牌號碼ＫＥ─一二三二號自小客車內，準備
    離去時，為乙○○當場查獲，取回茶葉一罐、休閒鞋一雙，並扣得螺絲起子一支
    ，嗣經警於同日下午四時許前往丙○○前開住處，查獲甲○○失竊之寶石專用顯
    微鏡一台、二色鏡二支、分光儀一個、寶石鑷子二十八支、寶石夾子十一支、寶
    石放大鏡六個、鑽石比色儀一組等物，始查知上情。
二、案經台中市警察局移送臺灣台中地方法院檢察署檢察官偵查起訴。
    理    由
一、右揭事實，業據被告丙○○於警、偵訊及本院審理時，坦承不諱，核與被害人甲
    ○○、乙○○（報告）指訴情節相符，並有被告前開住處現場圖、搜索扣押證明
    筆錄二紙、贓物認領保管條二紙附卷可稽，且有螺絲起子一支扣案足資佐證。事
    證明確，被告右揭犯行，洵堪認定。
二、核被告所為，係犯有二次刑法第三百二十一條第一項第三款之攜帶兇器竊盜罪。
    被告前後二次竊盜犯行，時間相隔已近八個月，顯非基於概括犯意為之，而係分
    別起意，至堪認定，應予分論併罰。查被告前曾於八十四年七月二十四日因竊盜
    、妨害自由案件，經臺灣板橋地方法院分別判處有期徒刑一年、十月，定執行刑
    為有期徒刑一年八月，於八十四年九月四日判決確定，於八十四年九月十一日送
    監執行；復於八十四年十月二十日因違反麻醉藥品管理條例案件，經臺灣台北地
    方法院判處有期徒刑五月，如易科罰金，以三百元折算一日，於八十四年十一月
    二十八日判決確定，於八十四年十二月二十七日接續執行。經就上開二案件，定
    其應執行刑為有期徒刑二年，於八十六年六月四日執行完畢之事實，此有臺灣台
    中地方法院檢察署刑案資料查註紀錄表在卷可按，其於五年之內再犯有期徒刑以
    上之本罪，係屬累犯，應均依刑法第四十七條之規定加重其刑。爰審酌被告有四
    次竊盜、詐欺、偽造文書、偽造有價證券、違反麻醉藥品管理條例、妨害自由、
    違反槍砲彈藥刀械管制條例等不良素行，竟仍不知戒慎警惕，覬覦他人財物而攜
    帶兇器竊盜，助長社會盜贓之風氣，且危及他人生命、財產之安全，惟念其犯後
    能坦承犯行，態度良好，及所竊得之財物之價值，並已由被害人具狀領回等一切
    情狀，分別量處如主文所示之刑，並定其應執行之刑，以資懲儆。至於扣案之螺
    絲起子一支，為被告所有，供犯前開之罪（第二次）所用之物，業據被告於警訊
    時供明在卷，爰依刑法第三十八條第一項第二款之規定，予以宣告沒收。至於被
    告犯第一次竊盜罪所用之螺絲起子一支，並未扣案，未免將來執行困難，爰不予
    宣告沒收。
據上論斷，應依刑事訴訟法第二百九十九條第一項前段，刑法第三百二十一條第一項
第三款、第四十七條、第五十一條第五款、第三十八條第一項第二款，判決如主文。
中      華      民      國    八十九    年      五      月    三十一    日
                                臺灣臺中地方法院刑事第四庭
                                    法  官   顏 世 傑
右正本證明與原本無異。
如不服本判決，應於判決送達後十日內，向本院提出上訴狀。
                                    書記官
中      華      民      國    八十九    年      六      月      一      日
附錄本案論罪科刑法條：
刑法第三百二十一條第一項第三款：
  犯竊盜罪而有左列情形之一者，處六月以上五年以下有期徒刑：
  三  攜帶兇器而犯之者。


司法院資訊處製作；財團法人民間司法改革基金會備份。
